# 陈版，实务中这样操作准确？

提问人：呼叫帮助 时间：2011-01-04 22:41:06
母公司持有子公司60%的股权。如果母公司销售给子公司固定资产，合并报表固定资产的抵消j时，我个人理解，此类顺销交易的未实现损益抵销数应全部调整归属母公司股东的净利润，少数股东损益不负担。 若是逆项交易的未实现损益抵销数应按股权比例调整归属母公司股东的净利润和少数股东损益。 我在实务中这样操作准确？目前有无这方面明确规定？

回答人：chenyiwei
没有这样的专门规定，但个人理解你说的处理方法应当是比较合理的。即根据原先个别报表层面内部交易损益的确认导致的净资产虚增发生在哪一企业的帐面上，就相应把该企业的净资产通过内部交易未实现利润抵销的方式予以调减，其影响数相应由该企业的顾东享有或承担。